# 关于现金流量表中“处置子公司及其他营业单位收回的现金净额”的讨论

提问人：爱坏蛋 时间：2011-02-12 10:50:19
现金流量表“处置子公司及其他营业单位收回的现金净额”中“其他营业单位”我认为指的是类似于分公司之类的非独立法人的分支机构，而处理持有的联营企业、合营企业以及其他按成本法核算的非子公司企业股权所收到的现金及现金等价物应该在“ 收回投资收到的现金”中反映。不知各位是否同意这种理解？

回答人：chenyiwei
回复 楼主 爱坏蛋 的帖子基本上可以这样理解。即这里的“子公司及其他营业单位”的处置，是指导致合并范围内所包含的业务发生减少的处置。对合营、联营企业没有控制权，对合营、联营企业的长期股权投资是仅仅作为一项资产的处置来处理的，所以是“收回投资收到的现金”。

回答人：chenyiwei
回复 报纸 爱坏蛋 的帖子对于“处置子公司和其他营业单位收到的现金”、“购买子公司或其他营业单位支付的现金”两个项目的使用，一般可以如下理解：
1 ．这两个项目的适用范围 这两个项目都是与企业合并或者合并范围变动相关的项目，因此这两个项目可在合并报表还是个别报表上使用，取决于《企业会计准则第 20 号——企业合并》所规定的企业合并的会计处理原则是在哪一层面体现出来的。具体而言： （ 1 ）
发生控股合并或处置子公司股权（指处置所持子公司的全部或部分股权导致丧失对其控制权，下同）的情况下 在发生控股合并或处置子公司股权的情况下，“取得子公司及其他营业单位支付的现金净额”和“处置子公司及其他营业单位收到的现金净额”这两个项目均仅用于合并现金流量表中。母公司个别现金流量表中不应使用这两个项目。 在控股合并或处置子公司股权发生当期的母公司个别现金流量表中，对于取得子公司及其他营业单位所支付的现金对价，应当计入“投资所支付的现金”；对于处置子公司及其他营业单位收到的现金对价，应当计入“收回投资收到的现金”。 （ 2 ）发生吸收合并或业务合并，或者整体处置非法人营业单位的情况下 在发生吸收合并或业务合并，或者整体处置非法人营业单位的情况下，“取得子公司及其他营业单位支付的现金净额”和“处置子公司及其他营业单位收到的现金净额”这两个项目可以在个别现金流量表上使用。 2 ．这两个项目列报金额的确定 在根据前述原则确定这两个项目适用范围的基础上，这两个项目的列报金额按下列方法确定： （ 1 ）“取得子公司及其他营业单位支付的现金净额”项目，专用于反映在非同一控制下企业合并（含《企业会计准则第 20 号——企业合并》及其应用指南和讲解所定义的“业务合并”，下同）以及同一控制下吸收合并或业务合并发生的当期，购买方以现金方式支付的合并对价，减去被购买（合并）的子公司或其他营业单位于购买日（或合并日）所持有的现金及现金等价物之后的净额。 非同一控制下企业合并中购买方跨期支付的现金对价，分别以下情况处理：①在企业合并年度之前支付的现金对价，应列报为“投资所支付的现金”；②在以后年度支付的现金对价，应列报为“支付的其他与筹资活动有关的现金”。 同一控制下企业合并中合并方支付的现金对价，按以下原则处理： ①在合并报表层面应当列报为“支付的其他与筹资活动有关的现金”，不使用“取得子公司及其他营业单位支付的现金净额”项目。 ②在个别报表层面，同一控制下控股合并中合并方支付的现金对价应当列报为“投资所支付的现金”；同一控制下吸收合并或业务合并的合并方支付的现金对价减去被合并方于合并日持有的现金及现金等价物余额后的差额，应当列报为“取得子公司或其他营业单位支付的现金净额”。 （ 2 ）“处置子公司及其他营业单位收到的现金净额”项目，专用于反映在丧失对子公司和其他营业单位控制权（因而不再将其纳入合并报表范围）的当期，所收到的处置现金对价减去该子公司和其他营业单位在处置日所持有的现金及现金等价物以及相关处置费用之后的净额。跨期（指在处置日所在会计期间之前或之后的会计期间）收取的现金对价，在收到当期列报为“收回投资收到的现金”。

回答人：chenyiwei
回复 9 楼 weiyouweiyi 的帖子这 10 万元应填列为“收回投资收到的现金”。因为在子公司注销前后均在母公司控制范围内，并非从合并范围以外新取得，或者处置到合并范围以外。

回答人：chenyiwei
回复 Alisa_wang 的帖子
1 、是。
2 、收购少数股权支付的现金，在个别报表中列报为“投资支付的现金”，在合并报表层面列报为“支付的其他与筹资活动有关的现金”。
（IAS 7.42B） 3 、虽然BT业务形成的是金融资产且回收期限较长，但就帐务处理顺序而言，相关建造成本的现金流发生时，还是先形成存货（工程施工），后续确认收入时取得的对价是金融资产，因此仍建议列报为“购买商品、接受劳务支付的现金”等经营性现金流量项目。 4 、收到的其他与投资活动有关的现金。

提问人：chinatukai 时间：2013-01-24 17:02:37
回复 chenyiwei 的帖子
但是实际上都是收回钱了 不存在还保留现金的情形

回答人：chenyiwei
这个判断标准主要还是看是否取得或者丧失了控制权。

提问人：yjrw9 时间：2013-03-11 10:36:23
回复 chenyiwei 的帖子
请问版主这一部分内容的出处是哪里呢？
尤其：非同一控制下企业合并中购买方跨期支付的现金对价，分别以下情况处理：①在企业合并年度之前支付的现金对价，应列报为“投资所支付的现金”；②在以后年度支付的现金对价，应列报为“支付的其他与筹资活动有关的现金”。 为何“合并年度以后支付的现金对价应列报为支付的其他与筹资活动有关的现金”呢？实际操作中有这样的实例么？

回答人：chenyiwei
主要是考虑到延期付款事实上带有融资性质，后续支付实际上是在偿还融资款。类似可以参照融资租入固定资产租金支付的处理原则。